臺灣臺南地方法院刑事判決
111年度易字第443號
公  訴  人  臺灣臺南地方檢察署檢察官
被      告  林志銘


上列被告因侮辱案件，經檢察官提起公訴（110年度偵字第17357
號），本院判決如下：
    主  文
林志銘犯公然侮辱罪，處拘役參拾日，如易科罰金，以新臺幣壹
仟元折算壹日。
    事  實
一、林志銘基於公然侮辱之犯意，於民國110年7月16日11時許，
    在不特定多數人得共見共聞之六甲菜市場（址設臺南市六甲
    區建國街）內，基於公然侮辱之單一犯意，以「幹你娘」、
    「臭機掰」等粗鄙言語辱罵杜美秀，足以貶損杜美秀之人格
    及社會評價。
二、案經杜美秀訴由臺南市政府警察局麻豆分局報告臺灣臺南地
    方檢察署檢察官偵查起訴。
    理  由
一、本判決所引用被告林志銘以外之人於審判外之陳述，業經檢
    察官、被告均不爭執其證據能力，且於言詞辯論終結前均未
    聲明異議，本院審酌該等證據資料作成之情況，核無違法取
    證或其他瑕疵，且與待證事實具有關聯性，認為以之作為證
    據為適當，依刑事訴訟法第159條之5規定，有證據能力。又
    本判決以下所引用卷內各項非供述證據性質之證據資料，均
    無違反法定程序取得之情形，依刑事訴訟法第158條之4規定
    之反面解釋，均應有證據能力。
二、訊據被告固坦承其於前開時、地，曾口出上開言語之情事，
    惟矢口否認有何公然侮辱之犯行，並於本院審理時辯稱：我
    不是在罵杜美秀，我是轉頭跟隔壁賣魚的攤販阿發講話，那
    些話是我的口頭禪云云。經查：
(一)被告於前開時、地，曾口出上開言語，業據被告供承在卷，
    核與證人杜美秀之證述相符，並有本院勘驗筆錄及勘驗擷圖
    在卷可佐。是上開事實，首堪認定。
(二)被告雖辯解如前，惟查，被告係六甲菜市場攤販，前與杜美
    秀有糾紛，杜美秀前來質問被告，業據被告供承在卷，且經
    證人杜美秀證述明確。又杜美秀係與被告面對面交談，被告
    雖轉頭並口出「阿發，幹你娘，人打給我」等語，惟此時被
    告轉頭之方向僅有被告所飼養之小狗，並無他人，被告所稱
    之阿發則在他處搬運箱子，並未與被告有任何互動或交談，
    被告亦隨即轉頭與杜美秀繼續交談，其後被告轉頭走向其所
    飼養的小狗，微蹲並對其小狗口出：「臭機掰，阿發，臭機
    掰」等語，此時該處亦無被告所稱之阿發或他人在場，被告
    復轉頭與杜美秀面對面交談等情，有本院勘驗筆錄及勘驗擷
    圖在卷可參，可知被告在與杜美秀交談之過程中，因有所爭
    執，已醞釀不滿情緒，遂藉由朝其飼養之小狗口出上開辱罵
    言語之方式來辱罵杜美秀，故被告辯稱係向隔壁攤商阿發抱
    怨或僅係口頭禪云云，均無可採。
(三)按刑法上之公然侮辱罪，祗須侮辱行為足使不特定人或多數
    人得以共見共聞，即行成立。所謂侮辱，係以使人難堪為目
    的，以言語、文字、圖畫或動作表示不屑、輕蔑或攻擊之意
    思，足以對於個人在社會上所保持之人格及地位，達貶損其
    評價之程度，即足當之；是否符合侮辱之判斷，應顧及行為
    人之年齡、教育程度、職業與被害人之關係及社會整體之價
    值觀等情狀。查「幹你娘」、「臭機掰」等話語，實係粗俗
    不雅且含有性貶抑意涵之言詞，客觀上已足使受罵者感到難
    堪與屈辱，並貶損告訴人之尊嚴，實難謂被告無侮辱告訴人
    之意。
(四)綜上所述，被告前開否認犯行所辯，顯係臨訟飾卸之詞，殊
    無可採，本案事證明確，被告犯行洵堪認定，應依法論科。
三、核被告所為係犯刑法第309條第1項之公然侮辱罪。被告多次
    以上開言詞辱罵告訴人之行為，係在同一地點，密切接近之
    時間實施，侵害同一法益，各次辱罵行為之獨立性極為薄弱
    ，難以強行分開，在刑法評價上，以視為數個舉動之接續施
    行，合為包括之一行為予以評價，較為合理。爰審酌被告
　　前有詐欺、侵占等案件之罪刑執行紀錄，被告之犯罪手段，
    否認犯行之犯後態度，及其係國中畢業、從事菜市場工作之
    智識程度、生活狀況等一切情狀，量處如主文所示之刑，並
    諭知易科罰金之折算標準。
據上論斷，應依刑事訴訟法第299條第1項前段，判決如主文。
本案經檢察官周盟翔提起公訴，檢察官莊士嶔到庭執行職務。　
中　　華　　民　　國　　111 　年　　6 　　月　　9 　　日
　　　　　　　　　刑事第十五庭  法　官　莊政達
以上正本證明與原本無異。
如不服本判決應於收受本判決後20日內向本院提出上訴書狀，並
應敘述具體理由。其未敘述上訴理由者，應於上訴期間屆滿後20
日內向本院補提理由書狀（均須按他造當事人之人數附繕本）「
切勿逕送上級法院」。 
  　　　　　　　　　　　　　　　書記官　歐慧琪
中　　華　　民　　國　　111 　年　　6 　　月　　9 　　日
附錄本案論罪科刑法條：
中華民國刑法第309條
公然侮辱人者，處拘役或9千元以下罰金。
以強暴犯前項之罪者，處1年以下有期徒刑、拘役或1萬5千元以
下罰金。